# 请教陈版两个关于转租的会计处理的问题

提问人：闲不住 时间：2018-06-25 13:45:00
请教陈版：
一家公司经营转租业务，就是将别人的写字楼租过来，更新改造成公寓，然后达到预定可使用状态再出租出去。
现在就碰到两个问题：
1 ：更新改造的费用计入长期待摊费用的话，那摊销的期间如何确定，在尚未与客户签订出租合约的期间里需要摊销吗？ 本人觉得应该要，毕竟更新改造已经达到了预定的可使用状态了，所以摊销的期间是按照下一次更新改造的与租赁合约孰早来确定？ 2 ：更新改造期间付出的租赁费，是直接计入当期损益？还是应该计入更新改造费用中？抑或是计入另一个上期待摊费用中，待日后取得出租收入时再进行摊销？ 本人觉得租赁费不能资本化，应当直接计入当期损益，而计入另一个上期待摊费用中，待日后取得出租收入时再进行摊销只是为了与收入进行配比。
想问问陈老师，有哪方面的准则或相关条文对此有规定吗？找了很多，都没找到

回答人：chenyiwei
1 、基本赞同你的理解。摊销的期间是按照下一次更新改造的与租赁合约孰早来确定。该摊销期间的确定，与是否取得租金收入无关。 2 、更新改造期间付出的租赁费，可以资本化计入该装修的成本中。参考《瑞华研究 2010 ～ 2016 汇编》之“问题1-1-6（经营租赁的相关成本是否应当计入房屋建筑物的建造成本中）”。